最高法院刑事判決　　　　　　九十四年度台上字第二四九一號
　　上　訴　人　甲○○
　　　　　　　　　　　　（另案在台灣桃園監獄執行）
　　選任辯護人　吳義雄律師
上列上訴人因妨害國幣懲治條例案件，不服台灣高等法院中華民
國九十四年二月二十五日第二審判決（九十三年度上訴字第三０
七一號，起訴案號：台灣板橋地方法院檢察署九十二年度偵字第
二０三三號），提起上訴，本院判決如下：
    主  文
上訴駁回。
    理  由
按刑事訴訟法第三百七十七條規定，上訴於第三審法院，非以判
決違背法令為理由，不得為之。是提起第三審上訴，應以原判決
違背法令為理由，係屬法定要件。如果上訴理由狀並未依據卷內
訴訟資料，具體指摘原判決不適用何種法則或如何適用不當，或
所指摘原判決違法情事，顯與法律規定得為第三審上訴理由之違
法情形，不相適合時，均應認其上訴為違背法律上之程式，予以
駁回。本件原判決認定上訴人甲○○有其事實欄所載之犯行，因
而撤銷第一審諭知被告無罪之判決，改判論處上訴人意圖供行使
之用，而偽造幣券（累犯）罪刑。上訴人仍表不服，提起第三審
上訴，其上訴意旨略以：（一）、上訴人抗辯警詢自白係遭警員
施孟德及「另一高高的警員」刑求及脅迫，原審未依刑事訴訟法
第一百五十六條第三項規定，令檢察官就警詢自白係出於自由意
志，指出證明之方法，亦未依職權調查是否僅有四位警員在場，
及尚有「另一高高的警員」在場，而採信施孟德等人之供詞，認
上訴人警詢自白係出於自由之意志，並採為判決基礎，有判決不
適用法則及證據調查職責未盡之違法。（二）、原判決認定上訴
人向文具店購買紙張，利用扣案之彩色多功能事務影印機、防偽
線等物品，經「仿印」、「切割（真鈔折光變色安全線）」、「
黏貼偽鈔券正面」等等冗難程序，於一日接續偽造「中央銀行」
發行之五百元幣券三百六十七張，則扣案之偽造鈔券等物品，應
會留有上訴人之指紋，原審未送相關單位為指紋鑑定，即不採信
上訴人所辯扣案物品係「紹志」者所寄放，其證據調查已有未盡
，且扣案鈔券既是同日接續所偽造，紙質不可能出現「新」、「
舊」併存，原判決對此有利之證據未說明不予採納，亦有判決理
由不備，又上訴人顯不可能一日內接續偽造三百六十七張，復未
扣得影印之紙張、裁剪工具、裁剪留下之紙屑，原判決認定亦有
違經驗法則，均屬違法云云。
惟查：（一）、原判決依憑上訴人於警詢供稱：「偽鈔是我先到
文具店買影印紙，然後再用該彩色多功能事務影印機影印，影印
出來後再用自己做的印章及防偽條（線）、染料、調色粉修飾即
完成一張新台幣五百元面額的偽鈔，……該偽鈔都是我自己偽造
的。」，又於偵查中供認：「扣到的所有東西都是我的，連防偽
條、偽造印章、色粉等都是我的。」、「民國九十二年一月十日
開始印，一天印了三百多張，……。」等語，而證人林昭輝（在
上訴人租處一同被查獲施用毒品）於偵查時供謂扣案之物品均係
上訴人所有。另扣案如原判決附表壹所示之紙鈔經鑑定係偽造，
有中央印製廠函可稽，再扣案附表貳所示之彩色多功能事務影印
機及樹酯、防偽線、金粉、塗料、數字圖形戳章等物，均可作為
偽造附表壹幣券之工具，為鑑定證人即中央印製廠技術研究發展
室主任之喻家聲於原審證述明確，並參酌全案其餘卷證資料，因
而認定上訴人有本件之犯行。原判決既係採用上訴人於警詢及檢
察官偵查中之自白，而非單採其警詢中之自白為證據，且上訴人
於審判期日並未爭執檢察官自白非出於任意性，是除去上訴人在
警詢之自白，既仍有其於察官偵查時之供述及其他卷證資料可供
查核，而仍應為同一認定，於判決本旨並不生影響，依刑事訴訟
法第三百八十條，即不得執為適法之第三審上訴理由。況原判決
對上訴人主張警詢自白並非出於任意性一節，如何與事實不相符
合，不足採信，亦已詳加說明，上訴意旨對原審此部分之論斷，
究有何違背經驗法則或論理法則之違法情形，亦未依據卷內資料
，為具體之指摘。（二）、扣案物品在上訴人租處查獲，上訴人
於警詢及偵查中坦承係其所有，與林昭輝所供相符，嗣上訴人雖
翻異前供改稱係「紹志」所寄放，林昭輝亦附和其詞，原判決已
於理由欄四詳為指駁說明均非可採，乃認扣案之物品為上訴人所
有，要無證據調查未盡之違法。且上訴人於原審並未請求將扣案
物品送相關機關為指紋之鑑定，於法律審之本院始為此主張，並
據以指摘原判決違法，自非據卷內資料執為指摘之合法上訴理由
。又扣案之三百六十七張幣券均係偽造，而如原判決附表貳所示
之物品均可作偽造上開幣券之工具，上訴人自白上開鈔券係其以
扣案之工具所偽造，既經調查與事實相符，原判決予以採信，並
於理由內說明雖未扣得影印之紙張、裁剪工具及裁剪留下之紙屑
等，均不足為上訴人有利之認定，核無判決理由不備及採證違背
經驗法則可言。至其中一張偽造之鈔券紙質較舊，及上訴人是否
可以一日內接續偽造上開鈔券，均係枝節，對上訴人有無偽造本
件幣卷之事實認定並無影響，況上訴人於原審並未以此為抗辯，
原判決未特別加以說明，尚難指為違法。上訴意旨執此指摘亦非
適法。綜上所述，本件上訴意旨所指，均與法律規定得為第三審
上訴理由之情形不相適合，其上訴違背法律上之程式，應予駁回
。
據上論結，應依刑事訴訟法第三百九十五條前段，判決如主文。
中　　華　　民　　國　九十四　年　　五　　月　 十二 　日
                      最高法院刑事第十二庭
                          審判長法官  謝　俊　雄
                                法官  陳　世　雄
                                法官  蘇　振　堂
                                法官  吳　信　銘
                                法官  徐　文　亮
      本件正本證明與原本無異
                                      書  記  官
中　　華　　民　　國　九十四　年　　五　　月　 十八 　日
                                                Ａ
